【裁判字號】    97,裁,1277
【裁判日期】    970215
【裁判案由】    土地增值稅
【裁判全文】
最  高  行  政  法  院  裁  定
                                     97年度裁字第01277號
上  訴  人  甲○○
訴訟代理人  簡良夙  律師
被 上訴 人  桃園縣政府地方稅務局
代  表  人  乙○○             送達處所同上
上列當事人間因土地增值稅事件，上訴人對於中華民國96年5月
14日臺北高等行政法院96年度簡字第67號判決，提起上訴，本院
裁定如下：
    主  文
上訴駁回。
上訴審訴訟費用由上訴人負擔。
    理  由
一、按對於適用簡易程序之裁判提起上訴或抗告，須經本院許可
    ，且該許可以訴訟事件所涉及之法律見解具有原則性者為限
    ，行政訴訟法第235條定有明文。所謂法律見解具有原則性
    ，係指該事件所涉及之法律問題意義重大，而有加以闡釋之
    必要情形而言；如對行政命令是否牴觸法律所為之判斷，或
    就同類事件高等行政法院所表示之見解相互牴觸，有由本院
    統一法律上意見或確認其意見之必要情形屬之。
二、上訴意旨略謂：財政部91年12月26日台財稅第0910458277號
    函釋，認土地是否適用農業發展條例施行細則第14條之1，
    其中有關土地增值稅之適用，應係指於72年8月3日農業發展
    條例修正生效日後仍為農業用地，嗣經依法律變更為非農業
    用地，始得申請不課徵或免徵土地增值稅云云，惟查上訴人
    所有坐落於桃園縣觀音鄉○○段385-25地號系爭土地本即為
    農業用地，經71年11月3日桃園縣政府都市計畫編定為住宅
    區，系爭土地於95年3月25日申報移轉時，因桃園縣政府未
    完成都市計畫，無法供建築使用，前開土地仍作農業使用，
    依農業發展條例第37條第1項、第3條第10款及該條例施行細
    則第14條之1第2款規定，系爭土地應得申請不課徵土地增值
    稅。被上訴人依據前開函釋否准上訴人申請不課徵土地增值
    稅之請求，前開函釋有增加法律所無之限制，違背租稅法律
    主義，應不得援用云云。
三、本院經核上訴意旨，無非重述其在原審主張而為原審摒棄不
    採之陳詞，且係就原審取捨證據、認定事實之職權行使事項
    為指摘，而原審就財政部上揭函釋與相關法律並無違背，及
    上訴人之系爭土地，係於71年11月3日經都市計畫編定為「
    第二種住宅」、「非屬公共設施用地」，即非屬72年8月3日
    農業發展條例修正增訂第27條條文生效時，得適用不課徵土
    地增值稅之農業用地範圍，不符合農業發展條例施行細則第
    14條之1第2款規定等情，業於判決理由詳述甚詳，否則有違
    法律不溯及既往原則之虞。上訴人所提及之法律見解，非具
    有原則性之重要情事，其上訴，不合首揭規定，不應許可，
    其上訴難謂合法，應予駁回。
四、依行政訴訟法第249條第1項前段、第104條、民事訴訟法第
    95條、第78條，裁定如主文。
中    華    民    國    97    年    2     月    15    日
                    最高行政法院第五庭
                        審判長法官  劉  鑫  楨
                              法官  侯  東  昇
                              法官  林  樹  埔
                              法官  劉  介  中
                              法官  吳  慧  娟
以  上  正  本  證  明  與  原  本  無  異
中    華    民    國    97    年    2     月    18    日
                              書記官  郭  育  玎


司法院資訊處製作；財團法人民間司法改革基金會備份。
